臺灣板橋地方法院交通事件裁定　　　　九十一年度交聲字第七八七號
　　原處分機關　交通部公路總局臺北區監理所板橋監理站
　　異　議　人　甲○○
右列異議人因違反道路交通管理處罰條例案件，對於交通部公路局臺北區監理所於民
國九十一年五月十五日所為之處分（原處分案號：板監三字第裁四一－ＣＰ0000
000號），聲明異議，本院裁定如左：
    主  文
原處分撤銷。
甲○○汽車駕駛人，爭道行駛，在多車道不依規定駕車，處罰鍰新臺幣陸佰元，並記
違規點數一點。
    理  由
一、本件異議意旨略以：異議人即受處分人甲○○主張本件違規之採證照片上本人之
    機車並無跨越雙黃線行駛至對向車道，故員警舉發之違規事實有誤，請求撤銷原
    處分云云。
二、按汽車駕駛人，爭道行駛，在多車道不依規定駕車者，處新臺幣（下同）六百元
    以上一千八百元以下罰鍰，道路交通管理處罰條例第四十五條第一項第四款定有
    明文；次按汽車駕駛人有違反該條例第四十五條之情形者，除依原條款處罰鍰外
    ，並記違規點數一點，同條例第六十三條亦定有明文。
三、原處分機關係以異議人即受處分人甲○○於民國九十一年三月十二日九時九分許
    ，騎乘ＧＥＭ－二一三號重機車，行經臺北縣板橋市縣○○道處時，因不依規定
    駛入來車道，經臺北縣警察局板橋交通分隊掣單舉發，原處分機關並據以裁處新
    臺幣九百元並予以記違規點數一點，此有臺北縣警察局北縣警交字第ＣＰ000
    0000號舉發違反道路交通管理事件通知單影本乙紙、採證照片乙幀及上開裁
    決書乙份附卷可稽；訊據異議人具狀並到庭辯稱：伊並未跨越雙黃線駛入來車道
    ，警察舉發之違規事實有誤等語。經查，依卷附之現場照片所示，本件異議人之
    違規地點為近板橋車站前之縣民大道，該路段係設有分向限制雙黃線之雙向車道
    ，異議人所行駛之方向則設有二線車道，於二車道間並劃有雙白槽化線標線，是
    依異議人於本院審理中所自述：當時因前面車輛很多，故自外側車道跨越槽化線
    改行駛內側道等語，顯見異議人並非駛入來車道，而係跨越槽化線至同向之內側
    車道行駛，此有照片附卷為證，按道路交通標誌標線號誌設置規則第一百七十一
    條所定：「槽化線，用以引導車輛駕駛人循指示之路線行駛，並『禁止跨越』。
    劃設於交岔路口、立體交岔之匝道口或其他特殊地點」，是異議人為領有駕駛執
    照之駕駛人，自應遵循上開標誌、標線之指示行駛，則其在多車道不依規定駕車
    ，任意跨越禁止標線之違規事實至為明確。故異議人之違規事實應為「在多車道
    不依規定駕車」，核與舉發機關之「不依規定駛入來車車道」之狀態不符，顯然
    有誤，原處分機關依此援引道路交通管理處罰條例第四十五條第一項第三款之規
    定，裁處異議人罰鍰九百元，並記違規點數一點，容有未洽，異議人之違規行為
    應係「在多車道未依規定駕車」，異議人聲請撤銷原處分，裁定諭知不罰，固無
    理由，然原處分既有前開可議之處，仍應予以撤銷，改由本院依異議人實際違規
    行為，諭知裁罰如主文第二項所示。
四、據上論斷，應依道路交通案件處理辦法第二十條前段，裁定如主文。
中      華      民      國    九十一    年      六      月    十一  日
                                    臺灣板橋地方法院交通法庭
                                        法  官  徐蘭萍
右正本證明與原本無異
如不服本裁定應於送達後五日內向本院提出抗告狀
                                        書記官  莊川憶
中      華      民      國    九十一    年      六      月    十一  日
